

# Miguel Reynaldo Callizaya Meave

ING. INFORMATICO

- 78605538
- miguel.callizaya@gmail.com
- Q La Paz
- in https://www.linkedin.com/in/miguelcallizaya-meave-b30001281/
- https://github.com/Cybernetic-mike
- https://cyberneticmike.github.io/portafolios/

# ACERCA DE MÍ

Titulado en Ingeniería Informática con experiencia y sólidos conocimientos en Desarrollo web, Diseño Gráfico y Soporte TI

Soy una persona muy responsable comprometido con su trabajo, constantemente me actualizo y aprendo para obtener mejores resultados.
El trabajo en equipo y la comunicación es muy importante para crecer en el ámbito laboral

### APTITUDES

#### 8 / 10

Desarrollo de Software

#### 8 / 10

Administración de redes

#### 9 / 10

Soporte de Tecnologías Informáticas (TI)

#### 10 / 10

Administración de Sistemas

#### 8 / 10

Diseñador Grafico

#### 9 / 10

Atención al cliente

Adm. De Sistemas / Técnico Medio *Instituto Técnico COPEC* 

EDUCACIÓN

2013 - 2014

Adm. De Empresas / Técnico Medio *Instituto Técnico COPEC* 

2013 - 2014

Ingeniería Informática / Licenciatura Universidad Nacional Siglo XX 2014 - 2019

### EXPERIENCIA

Auxiliar de docencia: Algebra avanzada, Taller de Programación, Análisis Matemático

Universidad Nacional Siglo XX / Llallagua / 2015 - 2019

Impartir clases auxiliares a estudiantes de menor grado dentro la Universidad

Soporte Virtual / Administración de Sistemas

COGNOS S.R.L. / Santa Cruz / 2020 - 2022

Gestionar la plataforma virtual de la empresa y brindar soporte virtual a los clientes

- Creación de aulas virtuales y gestión de plataformas virtuales
- Registro y matriculación de usuarios
- Brindar soporte virtual de manera oportuna a los clientes

Jefe de Soporte Técnico – Sucursal La Paz

COGNOS S.R.L/La Paz/2023 - 2024

Verificar el correcto funcionamiento de los equipos y realizar el mantenimiento, instalación y configuración de equipos informáticos:

- Computadoras, laptops, Impresoras
- Instalación de redes LAN, WAN y Wi Fi
- Configuración de servidores con herramientas de virtualización
- Instalación de Sistemas Operativos Windows y Linux (Debian, Ubuntu, CentOS)
- Administración de la plataforma virtual de la empresa
- Administrador (Proctor) de examenes internacionales con Pearson Vue, PSI y PECB



# Miguel Reynaldo Callizaya Meave

ING. INFORMATICO

## EXPERIENCIA

Desarrollador y Diseñador Independiente / FreeLancer

Consultorías / 2024

- Desarrollador de aplicaciones Web y de escritorio
- Diseñador gráfico: creación de marcas, logos y anuncios publicitarios
- Servicio de Soporte Técnico

# CURSOS - EVENTOS

- Curso Taller: Desarrollo de Videojuegos *Llallagua / 2015*
- XXIII Congreso Nacional de Ciencias de la computación CCBOL La Paz / 2016
- X Congreso Regional de Tecnologías Informáticas *Llallagua / 2016*
- Certificate of Archievement: ACM ICPC South America Sucre/2017
- IV Jornadas en Ciencias de la Computación Llallagua / 2018
- Expositor: Instalación y Configuración de Sistemas Operativos Windows/Linux Llallagua / 2019
- Pearson Vue Certified Test Administrator
   E.E.U.U. / 2023